【裁判字號】    92,訴,1120
【裁判日期】    920331
【裁判案由】    清償借款
【裁判全文】
臺灣臺北地方法院民事判決  九十二度訴字第一一二○號
    原      告  慶豐商業銀行股份有限公司
    法定代理人  丙○○
    訴訟代理人  丁○○
    被      告  甲○○
                乙○○
右當事人間請求清償借款事件，本院判決如左：
    主    文
被告應連帶給付原告新台幣貳佰玖拾貳萬零肆佰捌拾貳元，及自民國九十一年八月三
日起至清償日止，按年息百分之八點一八計算之利息，並自民國九十一年九月四日起
至民國九十二年三月三日止，按上開利率百分之十，自民國九十二年三月四日起至清
償日止，按上開利率百分之二十計付之違約金。
訴訟費用由被告連帶負擔。
    事    實
甲、原告方面：
一、聲明：如主文第一項所示。
二、陳述：
（一）被告甲○○於民國八十六年九月十二日邀同被告乙○○為連帶保證人向原告借
      款新台幣（下同）三百四十萬元，借款契約自八十六年十一月三日起至一０六
      年十一月三日止，約定利息自八十六年十一月三日起至八十七年十一月三日止
      ，按年息百分之八點０五計算，自八十七年十一月四日起至清償日止按年息百
      分之八點六二五計算，嗣隨原告銀行基本放款利率調整而調整，現利率為年息
      百分之八點一八，如有違約，違約金部分以逾期六個月以內按上開利率之百分
      之十，逾六個月以上，超過部分按上開利率百分之二十計付違約金。
（二）惟被告甲○○僅繳息至九十一年九月四日起即未繳款，依貸款契約第八條第一
      款之規定債務視為全部到期，被告等自應連帶清償全部本金二百九十二萬零四
      百八十二元及如訴之聲明所示之利息、違約金。
三、證據：提出貸款契約影本及原告內部交易明細查詢單為證。
乙、被告方面：
一、聲明：駁回原告之訴。
二、陳述：被告與原告簽訂貸款及連帶保證契約並不爭執，但現無資力返還貸款，請
    原告降息。
    理      由
一、被告之住所均非本院轄區，惟兩造於貸款契約第十六條約定，本借款涉訟時以本
    院為第一審管轄法院，此合於民事訴訟法第二十四條合意管轄規定，本院對本件
    訴訟具管轄權，合先敘明。
二、原告主張被告甲○○於八十六年九月十二日向其貸款三百四十萬元，由被告乙○
    ○為連帶保證人，約定年息百分之八點０五，並約定違約應支付違約金，現尚二
    百九十二萬零四百八十二元本金未還之事實，已據其提出與所述相符之貸款契約
    影本及原告內部交易明細查詢單為證，被告二人對與原告簽訂貸款及連帶保證契
    約契約及積欠如上開金額之本金與利率並不爭執，應認原告之主張為可採信。
三、被告雖抗辯其現無資力返還上述本金及利息與違約金，請原告降息等情，惟兩造
    既簽訂貨款及連帶保證契約，被告自應按契約約定履行，原告按契約請求被告履
    行，應屬有據，被告此部分抗辯，尚不足採。從而，原告基於消費借貸及連帶保
    證契約，請求被告連帶給付二百九十二萬零四百八十二元，及自九十一年八月三
    日起至清償日止，按年息百分之八點一八計算之利息，並自九十一年九月四日起
    至九十二年三月三日止，按上開利率百分之十，自九十二年三月四日起至清償日
    止，按上開利率百分之二十計付之違約金，為有理由，應予准許。
四、結論：本件原告之訴為有理由，依民事訴訟法第八十五第二項，判決如主文。
中      華      民      國    九十二    年      三      月      三十一  日
                                            民事第三庭法      官  李維心
右為正本係照原本作成
如對本判決上訴，須於判決送達後廿日內向本院提出上訴狀
中      華      民      國    九十二    年      四      月      二      日
~B法院書記官  林梅珍


司法院資訊處製作；財團法人民間司法改革基金會備份。
